# 请教大家一个业务承接问题

提问人：kuhvdw 时间：2017-09-10 20:10:07
A集团审计一直是由我们所承接，B集团公司在A集团合并范围内，以前未单独对B集团公司出具过审计报告。现在因业务需要，需要我们所为B集团公司出具审计报告，此业务属于首次接受审计委托还是连续审计业务？另外，A集团公司股东为市国资委，B集团公司实际控制人为A集团公司还是市国资委？

回答人：chenyiwei
1 、业务的分类应属于你所的质量控制政策的范畴，请查阅你所的质量控制和客户承接相关政策。个人理解，如果此前只是以集团审计的要求，将B作为A的一个组成部分处理，基于A的集团项目组分配给B的重要性水平实施审计程序，而没有单独作为一个被审计单位进行过审计的，则应视同新承接的业务。 2 、实际控制人应表述为国资委或者自然人。对此问题，在证监会发布的年报内容与格式准则中有明确规定。